臺灣彰化地方法院民事裁定
111年度勞小專調字第18號
聲  請  人  凱群人力資源管理顧問有限公司

法定代理人  林浚承  
相  對  人  陳文維（TRAN  VAN DUY）



上列當事人間請求損害賠償事件，本院裁定如下：
    主  文
本件移送臺灣臺中地方法院。
    理  由
一、按有關勞動事件之處理，依本法之規定；本法未規定者，適
    用民事訴訟法及強制執行法之規定。勞動事件法第15條定有
    明文。該法關於仲介機構對勞工起訴部分之管轄權並無特別
    規定，自應適用民事訴訟法及相關法令。另按法律行為發生
    債之關係者，其成立及效力，依當事人意思定其應適用之法
    律。法律行為所生之債務中有足為該法律行為之特徵者，負
    擔該債務之當事人行為時之住所地法，推定為關係最切之法
    律。涉外民事法律適用法第20條第1、3項亦有規定。又訴訟
    ，由被告住所地之法院管轄。被告住所地之法院不能行使職
    權者，由其居所地之法院管轄。訴之原因事實發生於被告居
    所地者，亦得由其居所地之法院管轄。被告在中華民國現無
    住所或住所不明者，以其在中華民國之居所，視為其住所；
    無居所或居所不明者，以其在中華民國最後之住所，視為其
    住所。訴訟之全部或一部，法院認為無管轄權者，依原告聲
    請或依職權以裁定移送其管轄法院，民事訴訟法第1條第1、
    2項及第28條第1項均有所規定。再按小額事件當事人之一造
    為法人或商人者，於其預定用於同類契約之條款，約定債務
    履行地或以合意定第一審管轄法院時，不適用第12條或第24
    條之規定。同法第436條之9亦規定甚明。
二、查本件為強制調解事件，相對人係外籍勞工，經聲請人仲介
    至我國就業，並未約定適用之法律，惟相對人服勞務地在我
    國，依前揭法條規定，應推定適用我國法律；另聲請人起訴
    狀雖載相對人住所地為本院轄區（彰化縣○○鄉○○村○○街000
    號），惟經本院依職權向內政部移民署函詢結果，相對人居
    留地為臺中市○○區○○○街00號，工作地點則在臺中市○○區○○
    路000巷00弄000號，有該署回函在卷可稽（本院卷第71頁）
    ，均非屬本院轄區；至聲請人以兩造所訂契約內約定合意由
    本院管轄，主張本院有管轄權云云，然聲請人為法人，相對
    人為自然人，系爭契約條款為定型化契約條款，揆諸前揭法
    條規定，合意管轄之規定不適用於本件小額事件，聲請人之
    主張自不可採。　　
三、綜上，本件相對人為外籍人士，於我國無住所地，居所地係
    在臺中市○○區○○○街00號，工作地點則在臺中市○○區○○路000
    巷00弄000號，依民事訴訟法第1條之規定，自應由臺灣臺中
    地方法院管轄。玆原告向無管轄權之本院起訴，顯係違誤，
    爰依職權移送有管轄權之臺灣臺中地方法院。
四、爰裁定如主文。
中　　華　　民　　國　　111 　年　　8 　　月　　29　　日
                    勞動專業法庭法　官　謝仁棠
以上正本係照原本作成。
如對本裁定抗告須於裁定送達後10日內向本院提出抗告狀，並應
繳納抗告費新臺幣1000元。
中　　華　　民　　國　　111 　年　　8 　　月　　29　　日
                                書記官  陳文新